【裁判字號】    95,交簡上,136
【裁判日期】    951229
【裁判案由】    公共危險
【裁判全文】
臺灣臺北地方法院刑事判決           95年度交簡上字第136號
上  訴  人  臺灣臺北地方法院檢察署檢察官
被      告  甲○○
上列上訴人因被告公共危險案件，不服本院95年度店交簡字第46
1 號中華民國95年10月20日所為第一審判決（聲請簡易判決處刑
案號：95年度偵字第18383 號），提起上訴，本院管轄之第二審
合議庭判決如下：
    主  文
原判決撤銷。
甲○○服用酒類，不能安全駕駛動力交通工具而駕駛，處有期徒
刑貳月，如易科罰金以新台幣壹仟元折算壹日。
    事  實
一、甲○○於民國95年8 月10日16時許，在宜蘭縣羅東鎮其大哥
    住處，飲用藥酒後，已達不能安全駕駛動力交通工具之程度
    ，竟仍於同日19時許，駕駛車牌號碼LQ－3169號自小客車經
    由國道五號高速公路駛往新竹市住處。嗣於同日19時57分許
    ，行經國道五號公路北向14公里300 公尺處臺北縣坪林鄉路
    段○○○道公路警察局第九警察隊石碇分隊員警發現其駕駛
    過程中因行車不穩且忽快忽慢，顯無法正常駕駛情事而予以
    攔停，並測得其酒精濃度呼氣值為0．89MG/L。
二、案經內政部警政署國道公路警察局報請臺灣臺北地方法院檢
    察署檢察官偵查後，聲請簡易判決處刑。
    理  由
一、本件被告所犯者為死刑、無期徒刑、最輕本刑為3 年以上有
    期徒刑之罪或高等法院管轄第一審案件以外之案件，其於本
    院95年9 月21日審判中，先就被訴事實為有罪之陳述，經本
    院告知其簡式審判程序之旨，並聽取公訴人、被告李佳晏之
    意見後，本院合議庭依刑事訴訟法第273 條之1 第1 項之規
    定，當庭裁定以簡式審判程序進行審理。則依刑事訴訟法第
    273 條之2 規定，關於本案證據之調查，不受第159 條第1
    項、第161 條之2 、第161 條之3 、第163 條之1 及第164
    條至第170 條規定之限制，合先敘明。
二、前揭事實，業據被告甲○○於警詢、檢察官偵查及本院審理
    時坦承不諱，並有酒精濃度測試單、內政部警政署國道公路
    警察局舉發違反道路交通管理事件通知單、刑法第185 條之
    3 案件測試觀察紀錄表、汽車駕駛人酒後生理協調平衡檢測
    記錄卡各1 紙；又當酒精呼氣濃度達0 ．5 毫克時，將造成
    反應較慢、感覺減低、影響駕駛等輕到中度之中毒症狀，而
    當酒精呼氣濃度達0 ．75毫克時，將造成思考改變、個性行
    為改變等輕到中度之中毒症狀，有行政院國軍退除役官兵輔
    導委員會臺北榮民總醫院88年8 月5 日（88）北總內字第26
    868 號函文可考，足見被告服用酒類後，已不能安全駕駛動
    力交通工具而駕駛至明。被告前開自白與事實相符，應可採
    信。本件事證明確，被告前開犯行，堪以認定。
三、核被告甲○○所為，係犯刑法第185 條之3 公共危險罪。
四、原審判決對被告予以論科，固非無見。然查，關於刑法所規
    定之罰金刑，在刑法修正前，刑法分則編各罪所定罰金刑之
    貨幣單位原為銀元，而94年2 月2 日修正公布，業自95年7
    月1 日起施行之刑法，因該法第33條第5 款已修正為：「罰
    金：新臺幣1 千元以上，以百元計算之。」使得刑法之罰金
    貨幣單位已由銀元改為新臺幣，則刑法分則編各罪所定罰金
    刑之貨幣單位，自應配合修正為新臺幣，又為使刑法分則編
    各罪所定罰金之最高數額與刑法修正前趨於一致，乃增訂刑
    法施行法第1 條之1 ：「中華民國94年1 月7 日刑法修正施
    行後，刑法分則編所定罰金之貨幣單位為新臺幣。94年1 月
    7 日刑法修正時，刑法分則編未修正之條文定有罰金者，自
    94 年1月7 日刑法修正施行後，就其所定數額提高為30倍。
    但72年6 月26日至94年1 月7 日新增或修正之條文，就其所
    定數額提高為3 倍。」是以，原審判決漏為援引刑法施行法
    第1 條之1 ，將原刑法第185 條之3 所規定之貨幣單位銀元
    改為新臺幣，並將罰金刑提高為3 倍，自有未當，檢察官執
    此上訴，顯屬有據。原判決既有可議，已屬無法維持，應由
    本院將原審判決撤銷，另為適法之諭知。爰審酌被告前於94
    年間已因公共危險案件，經臺灣苗栗地方法院檢察署以94年
    度偵字第2944號為緩起訴處分確定，有臺灣高等法院被告前
    案紀錄表在卷可稽（未構成累犯，檢察官上訴書誤認被告已
    構成累犯，顯有誤會），不知自我檢束，再次酒醉駕駛、危
    害公共安全之犯罪動機、目的、手段，犯罪後尚能坦承不諱
    、態度良好等一切情狀，量處如主文所示之刑，並諭知易科
    罰金之折算標準。
據上論斷，應依刑事訴訟法第455 條之1 第1 項、第3 項、第36
9 條第1 項前段、第364 條、第273 條之1 第1 項、第299 條第
1 項前段、刑法第185 條之3 、第41條第1 項前段、刑法施行法
第1 條之1 ，判決如主文。
本案經檢察官林良蓉到庭執行職務。
中    華    民    國    95    年    12    月    29    日
                  刑事第十六庭  審判長法  官  蔡守訓
                                      法  官  吳定亞
                                      法  官  徐千惠
上正本證明與原本無異。
不得上訴。
                                      書記官  張漪蕙
中    華    民    國    95    年    12    月    29    日
附錄本案論罪科刑法條：
中華民國刑法第185條之3
（重大違背義務致交通危險罪）
服用毒品、麻醉藥品、酒類或其他相類之物，不能安全駕駛動力
交通工具而駕駛者，處1年以下有期徒刑、拘役或3萬元以下罰金
。


司法院資訊處製作；財團法人民間司法改革基金會備份。
